【裁判字號】    97,簡上,957
【裁判日期】    971031
【裁判案由】    家暴傷害
【裁判全文】
臺灣板橋地方法院刑事判決             97年度簡上字第957號
上  訴  人
即  被  告  甲○○
上列上訴人即被告因家暴傷害案件，不服本院中華民國97年7 月
8 日97年度簡字第3123號第一審判決（聲請簡易判決處刑案號：
97年度調偵字第249 號），提起上訴，因被告就被訴事實為有罪
之陳述，本院管轄之二審合議庭依簡式審判程序進行審理，判決
如下：
    主      文
上訴駁回。
甲○○緩刑貳年，緩刑期內付保護管束。
    事實及理由
一、本案被告甲○○所犯係死刑、無期徒刑、最輕本刑為3 年以
    上有期徒刑以外之罪，其於本院審理期日就被訴事實為有罪
    之陳述，經本院當庭告知簡式審判程序之旨，並聽取其與檢
    察官之意見後，本院認無不得或不宜改依簡式審判程序進行
    之處，爰依刑事訴訟法第455 條之1 第3 項、第364 條、第
    273 條之1 第1 項，裁定本案依簡式審判程序進行審理，合
    先敘明。
二、本案經本院審理結果，認第一審以上訴人即被告甲○○與告
    訴人乙○○○相互間具有家庭暴力防治法所定之家庭成員關
    係，而其所為，係犯刑法第277 條第1 項之傷害罪，亦屬家
    庭暴力罪，故判處被告拘役45日，如易科罰金，以新臺幣1
    千元折算1 日，其認事用法均無違誤，量刑亦屬妥適，應予
    維持，除應補充被告於本院審理時之自白作為證據外，爰引
    用如附件第一審刑事簡易判決書記載之事實、證據及理由。
三、上訴人即被告甲○○對原審判決認定之犯罪事實及量處刑度
    均無任何爭執，僅以請求本院酌予宣告緩刑等情為由提起上
    訴。查原審判決認事用法及量刑既無不當，被告上訴自無理
    由，應予駁回，惟查被告前未曾因故意犯罪受有期徒刑以上
    刑之宣告，有臺灣高等法院被告前案紀錄表1 份在卷可按，
    且其犯後已坦承犯行具有悔意，並已與告訴人乙○○○達成
    和解，告訴人復表明願意原諒被告之旨，有本院97年9 月17
    日準備程序筆錄1 份在卷可稽，是被告經此教訓，當知所警
    惕而無再犯之虞，且為期其與告訴人能重新建立和諧圓滿之
    婚姻關係，本院因認原審判決所宣告之刑以暫不執行為適當
    ，爰併予宣告緩刑2 年，並依家庭暴力防治法第38條第1 項
    規定，諭知緩刑期內付保護管束。
據上論斷，應依刑事訴訟法第455 條之1 第1 項、第3 項、第36
4 條、第273 條之1 第1 項、第368 條、第373 條，刑法第74條
第1 項第1 款，家庭暴力防治法第38條第1 項，判決如主文。
本案經檢察官陳豐年到庭執行職務。
中    華    民    國    97    年    10    月    31    日
                刑事第十九庭  審判長法  官  曾 正 耀
                                    法  官  林 鈺 琅
                                    法  官  張 兆 光
上列正本證明與原本無異。
不得上訴。
                                    書記官  曹 秋 冬
中    華    民    國    97    年    10    月    31    日


司法院資訊處製作；財團法人民間司法改革基金會備份。
